臺灣板橋地方法院刑事判決　　　　　　99年度簡上字第1279號
上　訴　人　張漢誠
上列上訴人即被告因詐欺案件，不服本院中華民國99年10月25日
99年度簡字第8370號第一審刑事簡易判決（聲請簡易判決處刑案
號：99年度偵字第13279 號），提起上訴，本院管轄之第二審合
議庭判決如下：
    主  文
上訴駁回。
張漢誠緩刑貳年。
    事  實
一、本案經本院審理結果，認第一審判決以被告所為係犯刑法第
    30條第1 項前段、第339 條第1 項之幫助詐欺取財罪，因依
    刑事訴訟法第449 條第1 項前段、第3 項，刑法第30條第1
    項前段、第2 項、第339 條第1 項、第55條、第41條第1 項
    前段，刑法施行法第1 條之1 （原審判決書據上論斷欄漏未
    引用刑事訴訟法第454 條第2 項，茲予補充）等規定，併審
    酌被告素行，其提供帳戶資料供他人詐欺取財，助長詐騙財
    產犯罪之風氣，增加被害人尋求救濟之困難，並擾亂金融交
    易往來秩序，危害社會正常交易安全，兼衡其犯罪之動機、
    目的、手段、被害人被詐騙之金額，暨被告犯後態度等一切
    情狀，量處拘役59日，並諭知如易科罰金之折算標準，其認
    事用法及量刑均屬妥適，應予維持，茲除證據欄補充「被告
    於本院審理中所為之自白」外，其餘均引用第一審簡易判決
    書記載之事實、理由及證據（詳如附件）。
二、被告於本院準備程序中雖稱：伊已認罪，且盡力與被害人達
    成和解，請求從輕量刑云云；惟按關於刑之量定，係實體法
    上賦予法院得為自由裁量之事項，倘其未有逾越法律所規定
    之範圍，或濫用其權限，即不得任意指摘為違法，是被告雖
    就原審法院適法範圍裁量權之行使為爭執，惟原審量定刑期
    ，已審酌被告各種犯罪情狀，並無失出，是被告上訴請求從
    輕量刑云云，為無理由，應予駁回。
三、末查被告前於民國81年間，因違反麻醉藥品管理條例案件，
    經本院以81年度易字第3297號判決判處有期徒刑3 月確定，
    於81年10月7 日易科罰金執行完畢，而其於前開有期徒刑易
    科罰金執行完畢後迄今，未再因故意犯罪而受有期徒刑以上
    刑之宣告等情，有臺灣高等法院被告前案紀錄表佐卷可考，
    其因一時失慮致罹刑典，然事後坦承犯行，深具悔意，雖與
    本案被害人黃旭瑩、鄭婉馨、吳京珊部分，因前開被害人未
    於調解期日到庭而未能與其等達成調解，然業另與調解期日
    到庭之被害人林聖傑達成調解，林聖傑且表示願寬恕被告等
    語，此有本院100 年度附民移調字第2 號調解筆錄在卷可稽
    ，顯見被告於犯後，亦盡力彌補對被害人林聖傑所造成之損
    害，併獲取其諒解，本院因認被告經此次科刑教訓後，應知
    警惕而無再犯之虞，前述對其所宣告之刑，以暫不執行為適
    當，爰併依刑法第74條第1 項第2 款規定，宣告緩刑2 年，
    以啟自新。
據上論斷，應依刑事訴訟法第455 條之1 第1 項、第3 項、第36
4 條、第368 條、第373 條，刑法第74條第1 項第2 款，判決如
主文。
本案經檢察官高智美到庭執行職務。
中    華    民    國   100    年    1     月    31    日
                  刑事第二十庭  審判長法  官  林家賢
                                      法  官  鄧雅心
                                      法  官  陳明偉
以上正本證明與原本無異。
本判決不得上訴。
                                      書記官  陳玉心
中    華    民    國   100    年    1     月    31    日